最高法院刑事判決　　　　　　　　　　　　　　　　　八十八年度台非字第一二號
　　上訴人　最高法院檢察署檢察總長
　　被　告　丁○○
　　　　　　甲○○
　　　　　　庚○○
　　　　　　己○○
　　　　　　丙○○
　　　　　　乙○○
　　　　　　戊○○
右上訴人因被告等賭博案件，對於台灣雲林地方法院中華民國八十七年九月八日第一
審確定判決（八十七年度易字第五六八號，起訴案號：台灣雲林地方法院檢察署八十
七年度偵字第一九一六號），認為違法，提起非常上訴，本院判決如左：
    主  文
原判決撤銷，由台灣雲林地方法院依判決前之程序更為審判。
    理  由
非常上訴理由稱：「按判決不適用法則或適用不當者，為違背法令；又犯罪事實應依
證據認定之，有罪之判決書，應於理由欄內記載認定事實所憑之證據及其認定之理由
，分別為刑事訴訟法第三百七十八條、第一百五十四條、第三百十條第一款所明定。
本件賭博案件在雲林縣虎尾鎮○○路一○六號『掌中鑽遊藝場』所查扣之『寄分卡』
，計有劉雪卿持有之一點卡四張、二點卡二十四張、五點卡二十三張、十點卡五張，
另乙○○持有之一點卡五張、二點卡五張、五點卡二張、十點卡一張，合計一點卡九
張、二點卡二十九張、五點卡二十五張、十點卡六張。有搜索扣押證明筆錄附於雲林
縣警察局虎尾分局虎警刑字第二二七○一號刑事案件偵查卷內可稽。原判決認定事實
竟未依搜索扣押證明筆錄，逕認查扣二點卡二十七張、五點卡三十三張、十點卡十八
張（經查係誤將戊○○所持有之點數卡及另在雲林縣虎尾鎮○○路七十二號所查扣之
點數卡合計之故），並予宣告沒收。揆諸首揭法條規定，原判決認定事實顯有不依證
據及所載理由矛盾之違背法令。案經確定，爰依刑事訴訟法第四百四十一條、第四百
四十三條提起非常上訴。」等語。
本院按科刑判決書認定之事實，如與卷內之證據資料不相符合，即屬理由矛盾，其判
決當然為違背法令；而刑事訴訟法第三百七十九條第十四款之因判決理由矛盾，致適
用法令違誤者，就非常上訴而言，應屬判決違背法令。本件原確定判決認定被告丁○
○、甲○○、庚○○、己○○、丙○○、乙○○、戊○○等人共犯常業賭博罪，經警
查獲，並在雲林縣虎尾鎮○○路一○六號「掌中鑽遊藝場」扣得如原判決附表一編號
13.14.15.16.之點數卡（即寄分卡），且以該卡為被告所有供犯罪所用之物，而併予宣告
沒收。惟查依卷附之「搜索扣押證明筆錄」所載，在上址查扣之點數卡，其中在乙○
○之皮包查獲者為一點點數卡五張，二點點數卡五張，五點點數卡二張，十點點數卡
一張；在戊○○之皮包內查獲者為一點點數卡四張，二點點數卡二十四張，五點點數
卡二十三張，十點點數卡五張。合計一點點數卡九張，二點點數卡二十九張，五點點
數卡二十五張，十點點數卡六張，有上述筆錄附卷可稽。惟原判決附表一所記載之點
數卡，其中二點點數卡為二十七張，五點點數卡為三十三張，十點點數卡為十八張，
核與上開搜索扣押證明筆錄之記載不符。顯見原判決認定之事實與卷內證據資料不符
，有證據上理由矛盾之違法，揆諸上開說明，當然為違背法令。非常上訴意旨執以指
摘，洵有理由。案經確定，且於被告不利，應由本院將原判決撤銷，並為期事實之明
確，及維持被告等之審級利益，由原審法院依判決前之程序更為審判，以資糾正。
據上論結，應依刑事訴訟法第四百四十七條第二項，判決如主文。
中      華      民      國    八十八    年      一      月     十四     日
                              最高法院刑事第六庭
                                  審判長法官  董  明  霈
                                        法官  丁  錦  清
                                        法官  賴  忠  星
                                        法官  林  茂  雄
                                        法官  王  居  財
      右正本證明與原本無異
                                              書  記  官
中      華      民      國    八十八    年      一      月     十九     日
